【裁判字號】    97,簡上,179
【裁判日期】    970929
【裁判案由】    過失傷害
【裁判全文】
臺灣新竹地方法院刑事判決             97年度簡上字第179號
上  訴  人
即  被  告  甲○○
上列上訴人即被告因過失傷害案件，不服本院竹東簡易庭97年度
竹東交簡字第94號中華民國97年6月11日第一審簡易判決（聲請
案號：臺灣新竹地方法院檢察署97年度偵字第2174號），提起上
訴，本院管轄第二審之合議庭判決如下：
    主    文
上訴駁回。
甲○○緩刑貳年。
    事    實
一、甲○○於民國96年9月1日上午11時30分許，駕駛車牌號碼75
    77-SG號自用小客車，由新竹縣芎林鄉○○街欲右轉往富林
    路2段方向行駛，應注意號誌燈指示不得紅燈右轉，注意前
    方有無車輛行人，並應讓行進中之車輛行人優先通行，竟疏
    於注意而違規紅燈右轉，未讓行進中之車輛優先通行，適乙
    ○○騎乘自行車沿富林路2段由東向西直行而來，甲○○煞
    避不及，而自乙○○之右後方擦撞乙○○騎乘之自行車，致
    乙○○當場人車倒地，並受有右肩挫傷、右肘擦傷挫傷裂傷
    、右髖裂傷等傷害。
二、案經乙○○訴由新竹縣政府警察局橫山分局報告臺灣新竹地
    方法院檢察署檢察官偵查後聲請簡易判決處刑。
    理    由
壹、程序部分：
    按被告以外之人於審判外之言詞或書面陳述，除法律有規定
    者外，不得作為證據。又被告以外之人於審判外之陳述，經
    當事人於審判程序同意作為證據，法院審酌該言詞陳述或書
    面陳述作成時之情況，認為適當者，亦得為證據。當事人、
    代理人或辯護人於法院調查證據時，知有第159條第1項不得
    為證據之情形，而未於言詞辯論終結前聲明異議者，視為有
    前項之同意，刑事訴訟法第159條第1項及第159條之5分別定
    有明文。經查，本件被告就告訴人乙○○於警詢及偵查中之
    陳述，在本院準備程序及審理程序中，就證據能力一節均表
    示無意見，並未於本案言詞辯論終結前聲明異議，而本院審
    酌上開告訴人於警詢及偵查中之陳述係彼等於案發後就自己
    親身經歷之事實所為者，依其陳述作成時之情況並不無適當
    ，且非非法取得之證據，又無證據力明顯過低之情形，復經
    本院於審判期日就上開證據進行調查、辯論，依前開規定，
    自得為證據；次按，本案認定事實所引用之文書證據，並無
    證據證明係公務員違背法定程式所取得，亦無刑事訴訟法第
    159條之4之顯有不可信之情況與不得作為證據之情形，本院
    斟酌本案卷內之證據並非非法取得，亦無證明力明顯過低之
    情形，且經本院於審判期日依法進行證據之調查、辯論，被
    告於訴訟上之程序權，已受保障，故前揭各該證據，亦均得
    採為證據，合先敘明。
貳、實體部分：
一、認定犯罪事實所憑之證據及認定之理由：
    上揭事實，業據上訴人即被告甲○○於本院準備程序及審理
    時均坦承不諱，核與告訴人乙○○指述之情節相符，復有衛
    生署新竹醫院診斷證明書、黃診所醫院診斷證明書及照片6
    張在卷可參，足認被告之自白確與事實相符，本件事證明確
    ，被告上開犯行堪以認定，應依法論科。
二、論罪及科刑：
    核被告所為係犯刑法第284條第1項前段過失傷害罪。原審以
    被告上開犯行明確，依刑事訴訟法第449條第1項前段、第3
    項、第454條第2項、刑法第284條第1項前段、第41條第1項
    前段、刑法施行法第1條之1，量處拘役58日，並諭知易科罰
    金之折算標準。核其認事用法均無不合，量刑亦屬妥適，應
    予維持。被告上訴意旨以伊已與告訴人達成和解為由，提起
    上訴，經核為無理由，應予駁回。末查，被告前未曾因故意
    犯罪受有期徒刑以上刑之宣告，有臺灣高等法院被告前案紀
    錄表及刑案資料查註紀錄表各1份在卷可參，因一時疏失，
    致罹刑章，事後坦承犯行，並已與告訴人達成和解，有本院
    97年度竹小調字第545號調解筆錄及刑事過失傷害上訴狀各1
    紙在卷可查，經此偵審程序及科刑判決之教訓後，被告應當
    已知所警惕，相信不會再犯，本院因認被告所受宣告之刑，
    以暫不執行為適當，爰併予宣告緩刑2年，以啟自新。
三、據上論斷，應依刑事訴訟法第455條之1第1項、第3項、第36
    8條，刑法第74條第1項第1款，判決如主文。
本案經檢察官鄒茂瑜到庭執行職務。
中    華    民    國    97    年    9     月    29    日
                  刑事第一庭    審判長法  官  許翠玲
                                      法  官  楊惠芬
                                      法  官  楊數盈
以上正本證明與原本無異。
不得上訴。
中    華    民    國    97    年    9     月    29    日
                                      書記官  沈藝珠
附錄本案論罪科刑法條全文
刑法第284 條第1 項：
因過失傷害人者，處6 月以下有期徒刑、拘役或500 元以下罰金
。致重傷者，處1 年以下有期徒刑、拘役或500 元以下罰金。


司法院資訊處製作；財團法人民間司法改革基金會備份。
